臺灣高等法院交通事件裁定　　　　　　 94年度交抗字第271號
　　抗　告　人
　　即受處分人　甲○○
上列抗告人因違反道路交通管理處罰條例案件，不服臺灣板橋地
方法院，中華民國94年3月14日所為裁定（94年度交聲字第171號
），提起抗告，本院裁定如下：
    主  文
抗告駁回。
    理  由
一、按設有禁止臨時停車標誌、標線處所不得臨時停車，道路交
    通安全規則第111條第1項第3 款定有明文。如汽車駕駛人停
    車時，有在禁止臨時停車處所停車之情形者，處新臺幣（下
    同）6百元以上1千2 百元以下罰鍰，道路交通管理處罰條例
    第56條第1項第1款亦有處罰規定。
二、原裁定以：
（一）本件抗告人即受處分人甲○○所有GKN-736 號機車於民國
      （下同）93年11月16日9時53分許，經發現違規停放在劃
      有紅色禁止臨時停車線之台北縣中和市○○路429巷口處
      乙情，業據證人即警員廖明坤於原審審理時證稱：「（本
      件是你開單告發的？）是的，當時我在執行拖吊違規停車
      的勤務。（庭呈拖吊時現場機車照片）」、「（你在拖吊
      這輛機車時，車主或任何人是否出面處理？）沒有，當時
      這輛車在紅線處違規停車」等語（見原審卷第16頁）明確
      ，並為抗告人人於原審審理時所不否認在卷，復有證人廖
      明坤所庭呈上開機車違規停放之拖吊現場照片2紙，在卷
      可稽，應堪認定。
（二）又抗告人於93年11月24日交通違規案件陳述書及原審審理
      時均辯稱上開機車停放其家門前巷內失竊多日，且其對上
      開違規地點即台北縣中和市○○路429 巷亦不熟，不可能
      停放在該處云云，惟上開機車平常係供抗告人上下班使用
      乙節，業據抗告人供承在卷，有如上述，是上開機車就抗
      告人日常生活而言，應屬其日常行動之必備交通工具，而
      上開機車若果已「失竊多日」，應已造成抗告人日常生活
      及上下班之重大不便，則抗告人焉有遲至多日後之93年11
      月16日，始以電話向派出所報案之理，至為灼然。又上開
      機車於上揭時地遭警拖吊時，不僅其停放地點非屬偏辟之
      所，且距抗告人位於臺北縣中和市○○路134巷1弄2號2樓
      之住處，亦屬非遠；該機車遭拖吊時，未見其上有一般機
      車失竊多日後所可見灰塵堆積之情；甚至該機車遭警拖吊
      時，其上置有「狀況如新」之安全帽乙頂，凡此均有上開
      機車之拖吊照片2 紙可佐，是上開機車於上揭時地遭警拖
      吊時所見，在在均與一般機車「失竊多日」之常情不符，
      至為顯然。
（三）綜上所述，本件抗告人就上開機車於上揭時地確係遭人竊
      走停放該處乙節，不僅未能提出任何積極事證為憑，復未
      能證明上開機車之鑰匙孔在其領回後，確有遭人破壞乙情
      ，而只空言上開機車係遭人竊走停放該處及其確曾以「電
      話向派出所報案」云云，然證人廖明坤於原審審理時已證
      稱：「（你拖吊時是否注意到機車鑰匙孔有破壞痕跡？）
      沒有注意到」、「（機車失竊可否電話報案？）一般警員
      會向報案人講要到警局親自報案。若以電話報案，應該要
      作電話紀錄，不會開立正式的報案三聯單」等語（見原審
      卷第16、17頁）明確，且上開機車並無任何「報案」及「
      失竊」紀錄，此亦有台北縣政府警察局中和分局93 年 12
      月24日北縣警中申字第0930058674號函乙紙可佐，則上開
      機車於上揭時地應係遭抗告人或經其同意之使用人違規停
      放在上址，應堪認定，抗告人上開所辯，尚不足採信，是
      原處分機關以抗告人上開違規行為明確，裁處6 百元之罰
      鍰，揆諸上述，應無任何違法或不當之處，至為顯然。茲
      抗告人雖不服原處分機關所為上開裁決書之處分，而聲明
      異議，惟其空言指摘云云，顯無理由，應予駁回。
三、抗告意旨略以：抗告人確曾以伊所有之機車遭竊為由，打電
    話向台北縣政府警察局中和分局安平派出所報案，詎該所未
    作記錄，且事後竟誆稱未曾受理伊之報案，致伊對本件違規
    停車非伊本人所為之事實無從舉證，原裁定不察此情，爰提
    起抗告，請予撤銷云云。
四、經查，抗告人上開違規事實，業據原審於94年3月9日傳喚證
    人即開單告發之員警廖明坤到庭結證明確，原審亦就抗告人
    所辯機車係遭竊，非伊違規停放，尚不足採，該違規停車應
    係抗告人或經其同意之使用人所為等情各節，於原裁定理由
    論述綦詳，均已如上述，抗告意旨再執同一理由加以指摘，
    顯非可採。次查，本院為求慎重起見，函詢台北縣政府警察
    局中和分局略以：所屬安平派出所值班人員曾否於值勤時接
    獲抗告人以電話報案稱其所有GKN-736 號機車失竊？經該分
    局函覆結果：抗告人所有上開車號之機車並未向該分局報案
    協尋，亦無失竊紀錄，有該分局94年5月2日北縣警中刑字第
    0940017708 號函附卷可稽。再查，值班 (日)警察人員接獲
    時，不論被害人、關係人、第三者均應誠懇受理初步紀錄於
    應勤簿冊內，立即通報線上警網或通知備勤人員馳赴現場勘
    查處理，認定案情無訛後，始由實際處理人員填具報案三聯
    單，警察機關受理民眾刑案報案作業要點第5 點定有明文。
    是以，台北縣政府警察局中和分局若曾受理抗告人之電話報
    案，則依上開要點規定，應有相關報案紀錄存於該分局檔案
    簿冊內可供查考，今該分局既函覆本院查無相關報案或失竊
    紀錄等語，則按公權力行為具有公信力之原則，其等函覆內
    容應可認係真正，復衡以該分局或派出所執勤人員與抗告人
    間，素昧平生又無怨隙，殊無甘冒行政懲處甚或公務員登載
    不實之刑責，而為不實報告之理由存在，從而，抗告意旨謂
    其確曾向警方電話報案機車失竊，本件違規停車非其所為云
    云，似嫌無據，抗告人所辯，尚無可採。
五、綜上所述，本件原審裁定駁回抗告人在原審之異議，洵屬有
    據。抗告意旨空言指摘原裁定不當，求予撤銷改判，為無理
    由，應予駁回。
據上論斷，應依道路交通案件處理辦法第26條、刑事訴訟法第
412條，裁定如主文。
中　　華　　民　　國　　94　　年　　5 　　月　　11　　日
                  刑事第六庭審判長法  官  許國宏
　　                              法  官  洪光燦
                          　　　　法　官  林銓正
以上正本證明與原本無異。
不得再抗告。
　                                書記官  陳玲憶
中　　華　　民　　國　　94　　年　　5 　　月　　11　　日
